【裁判字號】    99,裁,2781
【裁判日期】    991111
【裁判案由】    證券交易法
【裁判全文】
最  高  行  政  法  院  裁  定
                                      99年度裁字第2781號
上  訴  人  王令楣
訴訟代理人  蔡欽源  律師
            張鳳麟  律師
被 上訴 人  行政院金融監督管理委員會
代  表  人  陳裕璋
                          （送達代收人  黃姵蓉
                          大安區新生南路1段85號）
上列當事人間證券交易法事件，上訴人對於中華民國98年2月25
日臺北高等行政法院97年度訴字第1433號判決，提起上訴，本院
裁定如下：
    主  文
上訴駁回。
上訴審訴訟費用由上訴人負擔。
    理  由
一、按對於高等行政法院判決之上訴，非以其違背法令為理由，
    不得為之，行政訴訟法第242條定有明文。依同法第243條第
    1項規定，判決不適用法規或適用不當者，為違背法令；而
    判決有同條第2項所列各款情形之一者，為當然違背法令。
    是當事人對於高等行政法院判決上訴，如依行政訴訟法第24
    3條第1項規定，以高等行政法院判決有不適用法規或適用不
    當為理由時，其上訴狀或理由書應有具體之指摘，並揭示該
    法規之條項或其內容；若係成文法以外之法則，應揭示該法
    則之旨趣，倘為司法院解釋或本院之判例，則應揭示該判解
    之字號或其內容。如以行政訴訟法第243條第2項所列各款情
    形為理由時，其上訴狀或理由書，應揭示合於該條項各款之
    事實。上訴狀或理由書如未依此項方法表明者，即難認為已
    對高等行政法院判決之違背法令有具體之指摘，其上訴自難
    認為合法。
二、本件上訴人對於高等行政法院判決上訴，主張：上訴人已透
    過登報、請會計師工會代為徵求、於股東會上提請股東推薦
    及於會計月刊上刊登廣告等方式徵求會計師查核簽證力霸公
    司96年上半年度財務報表，卻未有任何會計師前來應徵，縱
    使上訴人向法院聲請抄錄力霸公司與其相關企業之財務資料
    ，亦無會計師願意查核簽證，雖有會計師願意受力霸公司聘
    任，惟因抄錄財務資料皆為複印本，會計師無法與正本進行
    核對，可見上訴人是否向法院聲請抄錄前述財務資料，顯與
    上訴人是否能依證券交易法第36條第1項規定辦理公告申報
    完全無涉。又力霸公司關係企業於刑事案件爆發後，負責人
    相繼請辭，各該公司早已人去樓空，縱有會計師受聘，關係
    企業亦無任何財會人員可編制各該公司之財務報表，可見客
    觀上力霸公司亦無出具正式且完整之合併財務報表之可能，
    又被上訴人拒絕上訴人懇請免罰有違行政程序法第9條規定
    ，原判決對於前述主張漏未斟酌亦未敘明何以不採之理由，
    有判決不備理由之違法亦有判決不適用法律或適用不當且有
    違論理及經驗法則之違背法令。上訴人主張比例原則係因原
    處分無法達到維護證券交易法第36條之立法目的，即違背適
    當性原則，與是否重複處罰無涉，原判決未對此有論述，亦
    未敘明理由，有判決不適用法規或適用不當及判決不備理由
    之違法。原處分與行政執行罰係以為促使義務人儘速履行或
    實現其依實體法應遵守之義務有違，被上訴人無法藉由處罰
    上訴人達到促使履行之結果卻仍課以上訴人罰鍰，確有裁量
    濫用情事，原判決有判決不適用法規或適用不當及判決不備
    理由之違法。力霸公司於95年12月以前皆由訴外人王金世英
    擔任董事長，上訴人至96年4月7日股東臨時會方被選為力霸
    公司新任董事長，上訴人於徵求會計師上已窮盡方法，原審
    認定已嚴重悖於事實，亦有違論理及經驗法則等語，雖以該
    判決違背法令為由，惟核其上訴理由，係就原審取捨證據、
    認定事實之職權行使，指摘其為不當，另就原審已論斷者，
    泛言未論斷，或就原審所為論斷，泛言其論斷矛盾，而非具
    體說明其有何不適用法規或適用法規不當之情形，並揭示該
    法規之條項或其內容，及合於行政訴訟法第243條第2項所列
    各款之事實，難認對該判決之如何違背法令已有具體之指摘
    。依首開規定及說明，應認其上訴為不合法。
三、據上論結，本件上訴為不合法。依行政訴訟法第249條第1項
    前段、第104條、民事訴訟法第95條、第78條，裁定如主文
    。
中    華    民    國    99    年    11    月    11    日
                    最高行政法院第三庭
                        審判長法官  高  啟  燦
                              法官  張  瓊  文
                              法官  黃  合  文
                              法官  劉  介  中
                              法官  陳  鴻  斌

以  上  正  本  證  明  與  原  本  無  異
中    華    民    國    99    年    11    月    12    日
                              書記官  張  雅  琴

司法院資訊處製作；財團法人民間司法改革基金會備份。
